# 请教陈版及各位大虾：如下图：所有者权益表中纵向里面的“其他”填列那些内容啊？

提问人：zjuxu 时间：2011-12-12 15:23:10
应该是一般风险准备。 不过， 我见到的模板是写出一般风险准备，外币报表折算差额在表上体现为“其他”

回答人：chenyiwei
这种情况一般比较少见。如果确有特殊情况的，应当在列标题中写出“其他”的具体内容，如楼上网友所说的一般风险准备等特殊行业的特有项目。